臺灣屏東地方法院刑事判決
111年度易字第551號
111年度易字第595號
公  訴  人  臺灣屏東地方檢察署檢察官
被      告  温志倫



            賴義文



上列被告因竊盜案件，經檢察官提起公訴（111年度偵字第7813
、7921、8134號）及追加起訴（111年度偵字第9088號），被告
於準備程序中就被訴事實為有罪之陳述，經告知簡式審判程序之
旨，並聽取當事人之意見後，本院合議庭裁定由受命法官獨任進
行簡式審判程序，判決如下：    
    主  文
温志倫共同犯如附表編號1「主文」欄所示之罪，累犯，處如附
表編號1「主文」欄所示之刑及沒收。又犯如附表編號2至4「主
文」欄所示之罪，共參罪，均累犯，各處如附表編號2至4「主文
」欄所示之刑及沒收。附表編號1及4部分，應執行有期徒刑壹年
陸月。附表編號2及3部分，應執行有期徒刑捌月，如易科罰金，
以新臺幣壹仟元折算壹日。
賴義文共同犯如附表編號1「主文」欄所示之罪，處如附表編號1
「主文」欄所示之刑及沒收。
    犯罪事實
一、温志倫與賴義文共同意圖為自己不法之所有，基於攜帶兇器
    竊盜之犯意聯絡，於民國111年1月12日2時55分許，由温志
    倫攜帶客觀上足以對人之生命、身體構成危險而可供兇器使
    用之鐵撬1把，騎乘機車搭載賴義文，前往王渢傆所經營、
    位於屏東縣○○鄉○○路0段00號之娃娃機店，温志倫與賴義文
    共同進入該店後，由温志倫再拾取放置於該店內可供兇器使
    用之老虎鉗1把，温志倫與賴義文旋共同持前開鐵撬、老虎
    鉗，撬開店內兌幣機（所涉毀損部分，未據告訴），竊取該
    機內之現金新臺幣（下同）5,700元，得手後旋即逃離現場
    。
二、温志倫又於111年2月23日11時許，意圖為自己不法之所有，
    基於攜帶兇器竊盜之犯意，見李志豪所有、位於屏東縣○○鄉
    ○○路0○000號之空屋大門未鎖，竟獨自攜帶客觀上足以對人
    之生命、身體構成危險而可供兇器使用之破壞剪1把，進入
    該屋翻找財物，嗣因屏東縣政府警察局內埔分局萬巒分駐所
    員警獲報到場盤查，而未竊得財物。
三、詎温志倫於上開員警依法執行盤查職務之際，另基於妨害公
    務執行之犯意，持辣椒水1瓶朝向員警噴灑，以此方式施強
    暴於依法執行職務之公務員，旋即乘隙逃離現場。
四、温志倫復於111年3月17日2時31分許，意圖為自己不法之所
    有，基於攜帶兇器竊盜之犯意，獨自騎乘機車至蔡鎮謙所經
    營、位於屏東縣屏東市（起訴書誤載為屏東縣屏東縣，應予
    更正）建豐路201號之「決戰」娃娃機店，並攜帶客觀上足
    以對人之生命、身體構成危險而可供兇器使用之破壞剪1把
    ，進入該店破壞店內兌幣機之鎖頭（所涉毀損部分，未據告
    訴），竊取該機內之現金5萬元（起訴書未載金額，應予補
    充），得手後旋即逃離現場。
五、案經王渢傆、蔡鎮謙訴由屏東縣政府警察局屏東分局，李志
    豪訴由屏東縣政府警察局內埔分局報請臺灣屏東地方檢察署
    檢察官偵查起訴及追加起訴。
    理  由
一、得心證之理由
    上開犯罪事實，業據被告温志倫與賴義文於警詢、偵查及本
    院審理時均坦承不諱（本院一卷第43至44、50、56至57頁，
    本院二卷第37至38、44、50至51頁），核與附表「證據出處
    」欄所示告訴人指述之情節相符，且有該欄所載之其餘各項
    證據在卷可稽，足認被告2人上開任意性自白均與事實相符
    ，應堪採信。綜上所述，本案事證明確，被告2人上開犯行
    ，均堪以認定，應依法論科。
二、論罪
  ㈠按刑法第321條第1項第3款之攜帶兇器竊盜罪，係以行為人攜
    帶兇器竊盜為其加重條件；而所謂兇器，其種類並無限制，
    凡客觀上足對人之生命、身體、安全構成威脅，具有危險性
    之兇器均屬之，且祇須行竊時攜帶此種具有危險性之兇器為
    已足，並不以攜帶之初有行兇之意圖為必要（最高法院79年
    台上字第5253號判決意旨參照）。經查，被告2人於犯如犯
    罪事實欄一所載犯行時使用之鐵撬及老虎鉗各1把，以及被
    告温志倫於犯如犯罪事實欄四所載犯行時攜帶之破壞剪1把
    ，係用於橇開兌幣機及破壞兌幣機之鎖頭，業經本院認定如
    前，而被告温志倫於本院審理時另自承：我於犯如犯罪事實
    欄二所載犯行時攜帶之破壞剪1把，係計畫用於偷剪電線等
    語（本院一卷第44頁），則上開鐵撬、老虎鉗及破壞剪既足
    以橇開兌幣機、破壞鎖頭及剪斷電線，可見均係具有相當尖
    銳程度、硬度之器具，自屬足以對人之生命、身體構成危險
    之兇器。
  ㈡又按刑法第321條第1項第1款之侵入住宅或有人居住之建築物
    竊盜罪，其所謂住宅，乃指人類日常居住之場所而言，而所
    謂有人居住之建築物，雖不以行竊時居住之人即在其內為必
    要，但必須通常為人所居住之處所，始足當之（最高法院76
    年台上字第2972號、47年台上字第859號判決意旨參照）。
    經查，被告温志倫雖於如犯罪事實欄二所載時間進入告訴人
    李志豪所有之房屋，然告訴人李志豪自110年10月中旬起即
    未曾前往該屋，且其當初離開該屋時未鎖大門，屋內之門亦
    已拆除之事實，業據其於警詢時供述在卷（警四卷第17頁）
    ，參以案發當時該屋屋頂及窗戶已藤蔓叢生未經清除等情，
    有現場照片4張在卷可佐（警三卷第19至20頁），可見該屋
    已相當時日無人居住，非屬上開規定所謂住宅或有人居住之
    建築物，合先敘明。
  ㈢是核被告2人如犯罪事實欄一所為，均係犯刑法第321條第1項
    第3款之攜帶兇器竊盜罪。被告温志倫如犯罪事實欄二所為
    ，係犯刑法第321條第2項、第1項第3款之攜帶兇器竊盜未遂
    罪；如犯罪事實欄三所為，係犯刑法第135條第1項之妨害公
    務執行罪；如犯罪事實欄四所為，則係犯刑法第321條第1項
    第3款之攜帶兇器竊盜罪。公訴意旨認被告温志倫如犯罪事
    實欄二所為，亦涉犯刑法第321條第1項第1款之侵入住宅或
    有人居住之建築物竊盜罪嫌，然被告温志倫該次行竊所侵入
    之房屋非屬住宅或有人居住之建築物，已如前述，自與刑法
    第321條第1項第1款侵入住宅或有人居住之建築物竊盜之構
    成要件不符，公訴意旨容有誤會，惟該部份因僅係同條項之
    加重條件認定有異，尚不生變更起訴法條問題，附此敘明。
  ㈣被告2人就犯罪事實欄一所載犯行，有犯意聯絡及行為分擔，
    為共同正犯；被告温志倫上開所為2次攜帶兇器竊盜、1次攜
    帶兇器竊盜未遂及1次妨害公務執行犯行，犯意各別，行為
    互殊，應分論併罰。
三、刑之加重、減輕
  ㈠被告温志倫前①因違反毒品危害防制條例案件，經本院以107
    年度易字第1173號判決判處有期徒刑3月確定；②因竊盜案件
    ，經本院以107年度易字第1210號判決判處有期徒刑7月（共
    2罪）、3月確定；③因違反毒品危害防制條例案件，經本院
    以107年度簡字第1433號判決判處有期徒刑2月，後經本院以
    107年度簡上字第216號判決駁回上訴確定；④因違反毒品危
    害防制條例案件，經本院以108年度簡字第12號判決判處有
    期徒刑2月確定；上開案件復經本院以108年度聲字第998號
    裁定應執行有期徒刑1年6月確定，並於109年9月15日縮刑期
    滿執行完畢等情，有臺灣高等法院被告前案紀錄表在卷可佐
    （本院四卷第15至19頁）。是其於受徒刑執行完畢後，5年
    以內故意再犯本案有期徒刑以上之罪，符合刑法第47條第1
    項所定累犯要件；參酌司法院釋字第775號解釋意旨，係認
    在法院認為個案應量處最低法定刑，又無法適用刑法第59條
    酌量減輕其刑規定之情形，始應依該解釋意旨裁量不予加重
    最低本刑；而被告温志倫上開前案曾犯竊盜罪，然於執行完
    畢後僅年餘即再犯本案之竊盜犯行，二者罪質相同，且其甚
    至在行竊未遂後對於到場盤查之員警為妨害公務執行之犯行
    ，可見其對於刑罰之反應力甚為薄弱，本案顯無因加重最低
    本刑致生其所受刑罰超過其所應負擔罪責之情形，爰依刑法
    第47條第1項規定加重其刑。
  ㈡被告温志倫如犯罪事實欄二所載犯行，乃著手於竊盜行為之
    實行而不遂，為未遂犯，爰依刑法第25條第2項規定減輕其
    刑；又此部分犯行既有上開刑之加重、減輕事由，爰依刑法
    第71條第1項規定先加後減之。
四、量刑
    爰以行為人之責任為基礎，審酌被告2人均正值青壯，有謀
    生之能力，不思以正當途徑賺取所需，竟貪圖不法利益，攜
    帶兇器竊取他人財物，危害他人財產法益，且被告温志倫另
    以噴灑辣椒水之方式施強暴於依法執行職務之員警，藐視國
    家公權力，危及公務員執行職務之身體安全，所為均屬不該
    ；復考量被告温志倫前已有多次竊盜、詐欺及違反毒品危害
    防制條例等前案紀錄（上開構成累犯部分不重複評價），被
    告賴義文則前有多次竊盜、強盜及違反毒品危害防制條例等
    前案紀錄之素行，有上開前案紀錄表在卷可稽；並審酌被告
    2人於警詢、偵查及本院審理時均坦承犯行之犯後態度，以
    及其等犯罪動機、目的、手段、分工及竊得財物之價值；兼
    衡被告2人於本院審理時自述之智識程度、家庭生活及經濟
    狀況（詳如本院一卷第57、58頁）等一切情狀，分別量處如
    主文所示之刑，並就被告温志倫得易科罰金之刑，分別諭知
    如易科罰金之折算標準；另就被告温志倫得易科罰金之刑及
    不得易科罰金之刑，分別定其應執行之刑，並就得易科罰金
    之刑部分，諭知如易科罰金之折算標準。
五、沒收
  ㈠按犯罪所得，屬於犯罪行為人者，沒收之；於全部或一部不
    能沒收或不宜執行沒收時，追徵其價額，刑法第38條之1第1
    項前段、第3項分別定有明文；又於數人共同犯罪時，因共
    同正犯皆為犯罪行為人，所得屬全體共同正犯，本應對各共
    同正犯諭知沒收，然因犯罪所得之沒收，在於避免被告因犯
    罪所得坐享利得，基於有所得始有沒收之公平原則，如犯罪
    所得已經分配，自應僅就各共同正犯分得部分，各別諭知沒
    收（最高法院107年度台上字第2697號判決意旨參照）。經
    查，被告2人所竊得如犯罪事實欄一所載現金5,700元，已經
    其等平均分贓，各分得2,850元等情，業據其等供述在卷（
    警一卷第6頁，偵一卷第114頁，本院一卷第44頁），上開現
    金均為其等犯罪所得，未據扣案，揆諸上開規定及說明，爰
    就被告2人各自分得部分，各別諭知沒收，並於全部或一部
    不能沒收或不宜執行沒收時，各別追徵其價額。又被告温志
    倫所竊得如犯罪事實欄四所載現金5萬元，為其犯罪所得，
    未據扣案，亦應依上開規定宣告沒收，並於全部或一部不能
    沒收或不宜執行沒收時，追徵其價額。
  ㈡又供犯罪所用、犯罪預備之物或犯罪所生之物，屬於犯罪行
    為人者，得沒收之；宣告上開沒收或追徵，欠缺刑法上之重
    要性者，得不宣告或酌減之，刑法第38條第2項前段、第38
    條之2第2項分別定有明文。經查：
  ⒈如犯罪事實欄一所載之老虎鉗、犯罪事實欄二所載之破壞剪
    各1把，以及扣案之手套2件，雖皆為供犯罪所用之物，惟均
    係被告温志倫於案發現場所取得，且案發後均已棄置現場等
    情，業據其供述在卷（警一卷第5頁，本院一卷第44頁），
    且有現場蒐證照片1張、刑事案件證物採驗紀錄表1份在卷可
    佐（警一卷第39頁，警三卷第16頁），是此部分物品難認屬
    被告2人所有，爰均不予宣告沒收。
  ⒉如犯罪事實欄一所載之鐵撬1把、犯罪事實欄三所載之辣椒水
    1瓶，以及犯罪事實欄四所載之破壞剪1把，雖屬被告温志倫
    所有且供犯罪所用，然未據扣案，且易於取得，加以沒收或
    追徵價額亦難有效預防犯罪，為避免日後執行沒收或追徵價
    額而過度耗費有限之司法資源，應認宣告沒收上開物品欠缺
    刑法上之重要性，爰依刑法第38條之2第2項規定，均不予宣
    告沒收。
據上論斷，應依刑事訴訟法第273條之1第1項、第299條第1項前
段，判決如主文。
本案經檢察官鄭央鄉提起公訴及追加起訴，檢察官黃莉紜到庭執
行職務。
中　　華　　民　　國　　111 　年　　10　　月　 13 　　日
                  刑事第四庭  法  官　陳政揚
以上正本證明與原本無異。
如不服本判決應於收受判決後20日內向本院提出上訴書狀，並應
敘述具體理由；其未敘述上訴理由者，應於上訴期間屆滿後20日
內向本院補提理由書（均須按他造當事人之人數附繕本）「切勿
逕送上級法院」。
中　　華　　民　　國　　111 　年　　10　　月　　17　　日
                  　　　　　  書記官　陳佳迪
附錄本案論罪科刑法條：
刑法第321條：
犯前條第1項、第2項之罪而有下列情形之一者，處6月以上5年以
下有期徒刑，得併科50萬元以下罰金：
一、侵入住宅或有人居住之建築物、船艦或隱匿其內而犯之。
二、毀越門窗、牆垣或其他安全設備而犯之。
三、攜帶兇器而犯之。
四、結夥三人以上而犯之。
五、乘火災、水災或其他災害之際而犯之。
六、在車站、港埠、航空站或其他供水、陸、空公眾運輸之舟、
    車、航空機內而犯之。
前項之未遂犯罰之。
刑法第135條：
對於公務員依法執行職務時，施強暴脅迫者，處3年以下有期徒
刑、拘役或30萬元以下罰金。
意圖使公務員執行一定之職務或妨害其依法執行一定之職務或使
公務員辭職，而施強暴脅迫者，亦同。
犯前二項之罪而有下列情形之一者，處6月以上5年以下有期徒刑
：
一、以駕駛動力交通工具犯之。
二、意圖供行使之用而攜帶兇器或其他危險物品犯之。
犯前三項之罪，因而致公務員於死者，處無期徒刑或7年以上有
期徒刑；致重傷者，處3年以上10年以下有期徒刑。
附表
編號 事 實 證據出處 主   文 備  註 1 如犯罪事實欄一所載 ⒈告訴人王渢傆於警詢時之指訴（警一卷第12至13頁） ⒉內政部警政署刑事警察局111年4月27日刑紋字第1110042767鑑定書、指紋卡片(警一卷第31至35頁) ⒊車輛詳細資料報表(警一卷第36頁) ⒋監視錄影畫面截圖照片(警一卷第37至38頁) ⒌現場蒐證照片（警一卷第39至41頁） 温志倫共同犯攜帶兇器竊盜罪，累犯，處有期徒刑拾月。未扣案之犯罪所得新臺幣貳仟捌佰伍拾元沒收，於全部或一部不能沒收或不宜執行沒收時，追徵其價額。 賴義文共同犯攜帶兇器竊盜罪，處有期徒刑玖月。未扣案之犯罪所得新臺幣貳仟捌佰伍拾元沒收，於全部或一部不能沒收或不宜執行沒收時，追徵其價額。 111年度偵字第7813、7921、8134號起訴書犯罪事實欄㈠ 2 如犯罪事實欄二所載  ⒈告訴人李志豪於警詢時之指訴（警四卷第15至17頁) ⒉內政部警政署刑事警察局111年3月25日刑生字第1110024754號鑑定書及刑事案件證物採驗紀錄表(警三卷第16至18頁；警四卷第19至21頁) ⒊現場蒐證照片(警三卷第19至20頁；警四卷第22至23頁) ⒋扣押物品清單(偵三卷第3頁) 温志倫犯攜帶兇器竊盜未遂罪，累犯，處有期徒刑陸月，如易科罰金，以新臺幣壹仟元折算壹日。 111年度偵字第9088號追加起訴書犯罪事實欄 3 如犯罪事實欄三所載  温志倫犯妨害公務執行罪，累犯，處有期徒刑肆月，如易科罰金，以新臺幣壹仟元折算壹日。 111年度偵字第7813、7921、8134號起訴書犯罪事實欄㈢ 4 如犯罪事實欄四所載  ⒈告訴人蔡鎮謙於警詢時之指訴（警二卷第7至8頁） ⒉失車-案件基本資料詳細畫面報表(警二卷第3頁) ⒊監視錄影畫面截圖照片(警二卷第12至17頁) 温志倫犯攜帶兇器竊盜罪，累犯，處有期徒刑拾月。未扣案之犯罪所得新臺幣伍萬元沒收，於全部或一部不能沒收或不宜執行沒收時，追徵其價額。 111年度偵字第7813、7921、8134號起訴書犯罪事實欄㈡ 
附件：卷宗名稱及代號索引
卷證名稱 代號 本院111年度易字第551號卷 本院一卷 本院111年度易字第595號卷 本院二卷 本院111年度易字第551號被告前案及限閱資料卷 本院三卷 本院111年度易字第595號被告前案及限閱資料卷卷 本院四卷 臺灣屏東地方檢察署111年度偵字第7813號卷 偵一卷 臺灣屏東地方檢察署111年度偵字第7921號卷 偵二卷 臺灣屏東地方檢察署111年度偵字第8134號卷 偵三卷 臺灣屏東地方檢察署111年度偵字第9088號卷 偵四卷 屏東縣政府警察局屏東分局屏警分偵字第11132200700號卷 警一卷 屏東縣政府警察局屏東分局屏警分偵字第11132693900號卷 警二卷 屏東縣政府警察局內埔分局內警偵字第11131145500號卷 警三卷 屏東縣政府警察局內埔分局內警偵字第11131254800號卷 警四卷